臺灣新竹地方法院刑事判決　　　　　
　　　　　　　                     　110年度訴字第364號
公  訴  人  臺灣新竹地方檢察署檢察官
被      告  詹於勲


選任辯護人  林輝豪律師
上列被告因傷害案件，經檢察官提起公訴（109年度偵字第8652
號、110年度偵字第684號），被告於本院準備程序中就被訴事實
為有罪之陳述，經本院合議庭評議後裁定改行簡式審判程序，判
決如下：
    主  文
乙○○犯傷害罪，處拘役肆拾日，如易科罰金，以新臺幣壹仟元折算壹日。　　　　　　　　　　
    事  實
一、乙○○（涉犯恐嚇、妨害名譽、誣告等罪嫌，另經臺灣新竹地
    方檢察署檢察官為不起訴處分）與甲○○（涉犯傷害、妨害名
    譽等罪嫌，另經臺灣新竹地方檢察署檢察官為不起訴處分）
    均係址設新竹市○區○○○路0號之台灣積體電路製造股份有限
    公司晶圓七廠（下稱台積電公司）員工。緣乙○○於民國109
    年6月12日9時許，在台積電公司七廠P3廠區ERC值班室內，
    因工作問題及不滿甲○○持相機錄影而與甲○○發生口角，詎其
    竟基於傷害之犯意，對甲○○稱：「我就把你弄死」、「就是
    要把你弄死」、「我乙○○就是要把你弄死」、「我要弄死你
    」、「弄死你」等語，並徒手毆打甲○○並與甲○○發生肢體拉
    扯，致甲○○受有右小指開放性傷口伴有指甲受損、右側小指
    挫傷伴有指甲受損、右側無名指擦傷、右側腕部挫傷、右側
    前臂挫傷、右側上臂擦傷、左側手部挫傷、左側上臂挫傷、
    下背部挫傷、胸部挫傷等傷害。
二、案經甲○○訴由內政部警政署保安警察隊第二總隊第三大隊第
    一中隊報告臺灣新竹地方檢察署（下稱新竹地檢署）檢察官
    偵查起訴。
    理  由
壹、程序部分
　　被告乙○○所犯刑法第277條第1項之傷害罪，非死刑、無期徒
    刑、最輕本刑為3年以上有期徒刑之罪，或高等法院管轄第
    一審之案件，被告於本院準備程序進行中，就被訴事實為有
    罪之陳述，經告以簡式審判程序之旨，並聽取檢察官、被告
    及辯護人之意見後，本院合議庭評議後認合於刑事訴訟法第
    273條之1第1項之規定，裁定由受命法官獨任進行簡式審判
    程序。又依刑事訴訟法第273條之2、同法第159條第2項規定
    ，簡式審判程序不適用傳聞法則有關限制證據能力之相關規
    定，附予敘明。
貳、實體部分
一、上開犯罪事實，業據被告乙○○於本院準備程序及簡式審判程
    序中均坦承不諱（見本院110年度訴字第364號卷《下稱本院
    卷》第56頁、第62頁），核與證人即告訴人甲○○於警詢及偵
    查中之證述（見新竹地檢署109年度偵字第8652號偵查卷《下
    稱109偵8652卷》第12至18頁、第65頁、第112至114頁）、證
    人李泰毅於警詢及偵查中之證述、張自潁於警詢及偵查中之
    證述、陳文榮於警詢時之證述大致相符（見109偵8652卷第1
    9至30頁、第63至64頁），並有保安警察隊第二總隊第三大
    隊第一中隊竹村分隊受理各類案件紀錄表、受理刑事案件報
    案三聯單各1份、新竹馬偕紀念醫院普通診斷證明書1份、被
    害人錄影畫面照片6張、被害人傷勢照片6張、台灣積體電路
    製造股份有限公司109年10月27日（109）積電十二P1字第02
    79號簡便行文表暨所附被告與告訴人間刑事案件相關資料1
    份、新竹地檢署檢察官110年3月8日指揮檢察事務官勘驗筆
    錄1份、新竹地檢署檢察官110年4月19日勘驗筆錄1份）（見
    109偵8652卷第37至39頁、第44至49頁、第98至106頁、第14
    1至157頁、第159頁）等件在卷可稽，足認被告上開任意性
    之自白與事實相符，堪以採信。綜上，本案事證明確，被告
    犯行洵堪認定，應依法論科。
二、論罪科刑：
（一）核被告乙○○所為，係犯刑法第277條第1項之傷害罪。
（二）爰審酌被告為一具有相當智識經驗之成年人，縱與告訴人
      因工作而生嫌隙齟齬，理應克制己身之衝動與怒氣、思循
      理性方式解決衝突，竟未能冷靜面對，逕以前揭方式侵害
      告訴人之身體健康法益，所為實不足取；惟念其終能坦承
      犯行之犯後態度，且自偵審以來均表達願與告訴人洽談賠
      償事宜，然因雙方金額有數十萬元之相當差距致未能達成
      和解之緣由，兼衡被告自述其大學畢業之智識程度、案發
      迄今任職於台積電公司、已婚、育有1名未成年子女、與
      妻子及未成年子女同住、經濟狀況小康（見本院卷第62頁
      ），暨其犯罪之動機、目的、手段、告訴人所受傷勢多為
      挫擦傷、告訴人到庭表示之意見（見本院卷第64頁）等一
      切情狀，量處如主文所示之刑，並諭知易科罰金折算標準
      。
三、據上論斷，應依刑事訴訟法第273條之1第1項、第299條第1
    項前段，刑法第277條第1項、第41條第1項前段，刑法施行
    法第1條之1第1項，判決如主文。
本案經檢察官陳郁仁提起公訴，檢察官黃嘉慧到庭執行職務。
中　　華　　民　　國　　110 　年　　11　　月　　29　　日
                  刑事第六庭    法  官        蔡玉琪
以上正本證明與原本無異。
如不服本判決應於收受本判決後20日內向本院提出上訴書狀，上
訴書狀應敘述具體理由。上訴書狀未敘述上訴理由者，應於上訴
期間屆滿後20日內補提理由書狀於本院(均須按他造當事人之人
數附繕本 )「切勿逕送上級法院」。 
中　　華　　民　　國　　110 　年　　11　　月　　29　　日
                                書記官        李念純

附錄本案論罪科刑法條：
刑法第277條：
傷害人之身體或健康者，處5年以下有期徒刑、拘役或50萬元以
下罰金。